# 求教陈版主关于交易性金融资产的核算

提问人：yulichuan 时间：2023-05-12 13:25:50
陈老师，您好向您请教一个问题。我司参与一笔股权投资项目，作为B轮投资者持有比例4%股权，以其他非流动金融资产科目核算，本期被投资企业引入C轮投资者，以更高的企业估值投入资本占股5%，导致我司持股比例稀释下降，单位股权公允价值上升，请问这种情况下要分为两笔业务进行核算嘛，股权被动稀释作为出售业务，单位股权公允价值上升作为公允价值变动损益调整。

回答人：chenyiwei
在金融资产模式下，只需要确认本企业已持有的这部分股权投资的公允价值变动损益即可，不需要如主帖所述分解为两步处理。